【裁判字號】    95,簡上,545
【裁判日期】    951229
【裁判案由】    傷害等
【裁判全文】
臺灣高雄地方法院刑事判決            95年度簡上字第545 號
上  訴  人  臺灣高雄地方法院檢察署檢察官
上  訴  人  辛○○
即  被  告
選任辯護人  王家鈺  律師
上  訴  人  庚○○
即  被  告
上  訴  人  丙○○
即  被  告
上列上訴人等因傷害等案件，不服臺灣高雄地方法院高雄簡易庭
於中華民國95年3 月31日，以95年度簡字第1039號第一審刑事簡
易判決（聲請簡易判決處刑案號：臺灣高雄地方法院檢察署94年
度偵字第24131 號），提起上訴，本院管轄之第二審合議庭審理
、判決如下：
    主  文
原判決撤銷。
辛○○連續公然侮辱人，處拘役拾日，如易科罰金，以銀元
百元即新臺幣玖佰元折算壹日。又傷害人之身體，處拘役伍拾日
，如易科罰金，以銀元百元即新臺幣玖佰元折算壹日。應執行
拘役柒拾伍日，如易科罰金，以銀元百元即新臺幣玖佰元折算
壹日。
庚○○、丙○○共同傷害人之身體，庚○○處拘役伍拾日、丙○○處拘役肆拾日，如易科罰金，均以銀元百元即新臺幣玖佰元
折算壹日。
    事  實
一、辛○○與庚○○、丙○○夫妻二人係鄰居關係，雙方因辛○○竊佔國土案件結下怨隙後即常有爭執；詎辛○○竟基於公
    然侮辱他人之概括犯意，於民國94年9 月14日19時許，在其
    位於高雄縣橋頭鄉○○村○○路166 巷29號之住處前，以「
    幹你祖宗八代」等粗鄙之語句辱罵庚○○及丙○○，復分別
    於94年9 月16日10時30分許至庚○○位於高雄縣橋頭鄉○○
    村○○路糖南巷13號之住處外、同日13時許於其自宅內向庚○○之住宅方向、及同日17時許於庚○○面前，以「幹你娘
    」等粗鄙之語句辱罵庚○○及丙○○；嗣於同日17時37分50
    秒時，庚○○與辛○○各自徒步走住宅門外，辛○○右手持
    木棒佇立其住宅門口前面，隔空約5 、6 公尺許面對庚○○
    講話，並緩步走向庚○○佇立處，此時，庚○○見辛○○右
    手持木棒緩步接近之際，庚○○乃於同日17時38分01秒至04
    秒，在其住宅門口前方道路旁，檢拾1 支曬衣用長竹竿持於
    雙手後，轉身面向緩步站立道路中間之辛○○，此時，辛○○與庚○○雙方於佇立住宅門口前方道路相隔數尺對峙叫囂
    口角爭吵，適庚○○配偶丙○○於住宅屋內聽到屋外吵雜聲
    ，遂徒步走出屋外，於同日17時38分06秒佇立自宅門口前，
    目視庚○○與辛○○對峙叫囂，各基於傷害他人身體之犯意
    ，庚○○於同日17時38分07秒，手持長竹竿趨走向辛○○佇
    立處，此時丙○○亦趨走向辛○○佇立處，迨於同日17時38
    分10秒至17時39分0 秒，辛○○持木棒及庚○○持竹竿相互
    拉扯、扭打，丙○○見狀後竟未加勸阻或報警處理，而基於
    與庚○○共同傷害辛○○之犯意，除在旁以「打呼死」、「
    摃呼死」、「打死他」（台語）助勢外，更加入庚○○持木
    棒與辛○○之持木棒扭打，三人便在上開住宅門口前方道路
    中間互相扭打、推擠至路旁全部倒地，渠三人仍在上開路旁
    地上互相扭打、推擠，因而致辛○○受有後枕部撕裂傷、右
    肩腫傷、左前臂及食指擦傷、右食指及小指擦傷、右臉擦傷
    之傷害，丙○○則受有頭部外傷合併前額擦傷及左頭皮血腫
    、右肩挫傷傷合併多處頭皮血腫、嘴唇擦傷、腹部鈍傷等傷
    害，適上開對峙叫囂、「打呼死」、「摃呼死」、「打死他
    」（台語）扭打期間，該三人鄰居己○○、丁○○及其配偶
    於自宅屋內到屋外吵雜聲，均徒步走出屋外，己○○於同日
    17時39分01秒至06秒先抵達上開三人扭打現場，丁○○及其
    配偶於同日17時39分13秒至18秒亦抵達上開三人扭打現場，
    並將上開互相扭打之三人拉開、扶起，而丁○○之配偶並拾
    起上開扭打掉落地上竹竿、木棒棄置路旁，再經己○○、丁○○及其配偶勸架後，丙○○、庚○○、辛○○先後依序各
    自返家。
二、案經辛○○、庚○○、丙○○訴由高雄縣政府警察局岡山分
    局報告臺灣高雄地方法院檢察署檢察官聲請簡易判決處刑。
    理  由
壹、關於證據能力：
一、按被告以外之人（包括證人、鑑定人、告訴人、被害人及共
    同被告等）於審判外之陳述雖不符刑事訴訟法第159條之1至
    之4 等四條之規定，而經當事人於審判程序同意作為證據，
    法院審酌該言詞陳述或書面陳述作成時之情況，認為適當者
    ，亦得為證據；當事人、代理人或辯護人於法院調查證據時
    ，知有刑事訴訟法第159 條第1 項不得為證據之情形，而未
    於言詞辯論終結前聲明異議者，視為有前項之同意，同法第
    159 條之5 定有明文。立法意旨在於傳聞證據未經當事人之
    反對詰問予以核實，原則上先予排除。惟若當事人已放棄反
    對詰問權，於審判程序中表明同意該等傳聞證據可作為證據
    ；或於言詞辯論終結前未聲明異議，基於尊重當事人對傳聞
    證據之處分權，及證據資料愈豐富，愈有助於真實發見之理
    念，且強化言詞辯論主義，使訴訟程序得以順暢進行，上開
    傳聞證據亦均具有證據能力。本件被告庚○○、丙○○、辛○○及證人己○○、甲○○、戊○○於警詢所為之陳述及其
    他卷用之證據資料，當事人於本院95年11月21日審判程序時
    （見本院95年度簡上字第545 號卷，以下簡稱本院卷，第14
    9 頁），均明示同意作為證據，本院審酌上開筆錄作成時，
    較無人情施壓或干擾，亦無不當取供之情形，認為以之作為
    本案之證據亦屬適當，是其於警詢及其他卷中之證言，均具
    有證據能力。
二、被告庚○○、丙○○、辛○○及證人己○○、甲○○、戊○○於偵訊中之證詞，亦屬被告以外之人於審判外之陳述，依
    刑事訴訟法第159條第1項之規定，本不得做為證據，惟按被
    告以外之人於偵查中向檢察官所為之陳述，除顯有不可信之
    情況者外，得為證據，刑事訴訟法第159 條之1 第2 項定有
    明文。上開陳述均係在檢察官前所做成，並均有具結擔保其
    陳述之正確性，並無何顯不可信之情況，依上開法條意旨，
    自得做為證據。
三、傳聞法則乃對於被告以外之人於審判外之言詞或書面陳述，
    亦即針對被告以外之人於審判外以言詞或書面所為之供述證
    據而為規範。本件本院卷第48頁起至第82頁止之現場監視錄
    影翻拍照片，乃以科學、機械之方式，對於所拍攝內容所為
    忠實且正確之記錄，上開照片在性質上亦非供述證據，自無
    刑事訴訟法第159條第1項規定之適用，均應有證據能力。
四、又(一)除顯有不可信之情況外，公務員職務上製作之紀錄文書
    、證明文書。(二)除顯有不可信之情況外，從事業務之人於業
    務上或通常業務過程所須製作之紀錄文書、證明文書。(三)除
    前2 款之情形外，其他於可信之特別情況下所製作之文書。
    亦得為證據，刑事訴訟法第159條之4亦有明文。查本件高縣
    岡警偵移字第0000012851號警卷（以下簡稱警卷）第21頁起
    至第23頁止之卷內所附之健仁醫院診斷證明書3 紙及本院卷
    第101 頁起至第110 頁止之健仁醫院急診外科病歷、急診醫
    囑單、出院病歷等資料，係屬醫師基於其職務根據病人身體
    狀況所製作之紀錄文書，且其有據實製作之義務，復無利害
    關係，而現場歷經相當時日，難以重建，實有尊重該等紀錄
    文書之必要性，且本院卷內第46頁至第82頁勘驗筆錄及勘驗
    現場錄影光碟翻拍之上開時地秒數人物出現先後及其動作之
    全部照片等紀錄，當事人及選任辯護人於本院95年11月21日
    審判程序時均同意作為證據（見本院卷第149 頁），亦無顯
    不可信情況之例外條件存在，依刑事訴訟法159 條之4 第1
    款之規定，該等文書有關上開事實紀錄部分，俱有證據能力
    ，合先敘明。
貳、實體部分
一、訊據被告庚○○、丙○○、辛○○於本院審時均坦認曾於前
    揭時地發生爭執，而被告庚○○坦承有傷害被告辛○○之犯
    行；被告辛○○坦承有公然侮辱之犯行，惟矢口否認有何傷
    害之犯行，並辯稱：係被告庚○○、丙○○一起圍毆伊，伊
    並無打人云云；被告丙○○亦否認有上開傷害之犯行，辯稱
    ：伊上前去勸架，辛○○看到伊就連伊一起打，伊並無打被
    告辛○○云云。然查：
(一)、關於被告辛○○毆打、辱罵被告庚○○、丙○○部分：
  1.被告辛○○於原審時坦承有公然侮辱之犯行，核與證人戊○○於95年11月21日本院訊問時證述：辛○○於94年9 月16日
    12時餘許，有聽到辛○○以台語在被告庚○○家門口罵人家
    的祖宗八代及「幹你娘」等粗魯言語等語（見本院卷第161
    頁），核與被告庚○○、丙○○所證情節大致相符，再互核
    與被告辛○○於本院95年6 月16日審訊時供稱：「我承認我
    有辱罵」等語（見本院卷第29頁）、於95年11月21日審判時
    供稱：「我確實有辱罵的情形，我記得14日那天晚上我有罵
    ，16日上午10時許我也有罵」等語（見本院卷第162 頁）可
    按，再參酌證人戊○○於本院95年11月21日審判時證稱：「
    （辛○○是否5 、6 年來長期連續辱罵難聽的話？）是的，
    我聽到的已經有5 年的時間了。」、「（我們是否對他的辱
    罵從來不予理會？）是的」等語情節（見本院卷第161 頁）
    大致吻合，並有上開本院卷內第46頁至第82頁勘驗筆錄及勘
    驗現場錄影光碟翻拍之上開時地秒數人物出現先後及其動作
    之全部照片等紀錄在卷可佐，是本件被告辛○○確實有於上
    揭時地連續以上開三字經或粗鄙言詞辱罵被告庚○○、丙○○之事實，洵堪認定。
  2.又被告辛○○毆打被告庚○○、丙○○之事實部分，業據被
    告庚○○、丙○○於本院審判時指訴綦詳，核與證人己○○
    於本院95年11月21日審判時具結證述；「（事發當時你看到
    的情形？）我看到辛○○、庚○○、丙○○三人扭打在一起
    。」、「（然後呢？）我將他們拉開。」等語情節相符（見
    本院卷第157 頁），並有上開本院卷內第72頁起至第82頁勘
    驗筆錄及勘驗現場錄影光碟翻拍之上開證人己○○於同日17
    時39分01秒出現在攝影機錄影光碟四方格內、證人丁○○及
    其配偶於同日17時39分13秒始出現在攝影機錄影光碟四方格
    內之先後及其動作之全部照片等紀錄在卷可佐，再酌被告庚○○、丙○○因此受有上開傷勢，亦經其指訴歷歷，並有健
    仁醫院診斷證明書、急診外科病歷（詳見警卷第21頁至第22
    頁、本院卷第106 頁至第110 頁）等在卷可稽。又被告辛○○拉扯毆擊被告庚○○時，被告丙○○亦遭被告辛○○持木
    棍擊中頭部、身體，因而致庚○○受有頭部挫傷合併多處、
    頭皮血腫、嘴唇擦傷、腹部鈍傷之傷害，及丙○○受有頭部
    外傷合併前額擦傷及左頭皮血腫、左肩挫傷、左肘及左前臂
    挫傷合併擦傷之傷害等情，亦有上開本院卷內第46頁至第82
    頁勘驗筆錄及勘驗現場錄影光碟翻拍之上開時地秒數人物出
    現先後及其動作之全部照片等紀錄可徵，再參諸被告庚○○
    、丙○○身體上受有多處傷害，並有上開警卷第21頁起至第
    23頁止之卷內所附之健仁醫院診斷證明書3 紙及本院卷第10
    1 頁起至第110 頁止之健仁醫院急診外科病歷、急診醫囑單
    、出院病歷等資料可佐。因此，本件被告庚○○、丙○○所
    受之傷害，應確係被告辛○○上開傷害所致，此部分之被告
    辛○○所辯與事實不符，實無可信。
(二)、關於被告庚○○毆打被告辛○○部分：
    查被告庚○○、丙○○、辛○○，於94年9 月16日下午，在
    上揭案發地點互相拉扯毆打之事實，業經被告庚○○於本院
    準備程序、審判程序時均坦認不諱，核與被害人即被告辛○○之指訴情節相符，並有上開本院卷內第46頁至第82頁勘驗
    筆錄及勘驗現場錄影光碟翻拍之上開時地秒數人物出現先後
    及其動作之全部照片、警卷第21頁起至第23頁止之卷內所附
    之健仁醫院診斷證明書3 紙及本院卷第101 頁起至第110 頁
    止之健仁醫院急診外科病歷、急診醫囑單、出院病歷等資料
    等在卷可稽。是被告庚○○上開自白與事實相符，而其事證
    明確，被告庚○○此部份之犯行，洵堪認定。
(三)、關於被告丙○○毆打被害人即被告辛○○部分：
    查證人即被害人辛○○於警詢、偵查及本院審理時皆證述有
    受到被告丙○○毆打並受有傷害之事實，且依上揭本院卷內
    第46頁至第82頁勘驗筆錄及勘驗現場錄影光碟翻拍之上開時
    地秒數人物出現先後及其動作之全部照片所示內容以觀，被
    告素鳳確有與庚○○、辛○○在地上拉扯情節，核與證人己○○於本院95年11月21日審判時具結證述；「（事發當時你
    看到的情形？）我看到辛○○、庚○○、丙○○三人扭打在
    一起。」、「（然後呢？）我將他們拉開。」等語情節相符
    （見本院卷第157 頁），並有上開本院卷內第72頁起至第82
    頁勘驗筆錄及勘驗現場錄影光碟翻拍之上開證人己○○於同
    日17時39分01秒出現在攝影機錄影光碟四方格內、證人丁○○及其配偶於同日17時39分13秒始出現在攝影機錄影光碟四
    方格內之先後及其動作之全部照片等紀錄在卷可佐。再酌證
    人壬○○、甲○○於本院審判時均證稱有聽到女聲之「摃呼
    死」等言詞（分見本院卷第154 頁、第185 頁）綦詳，再互
    核與上開本院卷內第46頁至第82頁勘驗筆錄及勘驗現場錄影
    光碟翻拍之上開時地秒數人物出現先後及其動作之全部照片
    、警卷第21頁起至第23頁止之卷內所附之健仁醫院診斷證明
    書3 紙及本院卷第101 頁起至第110 頁止之健仁醫院急診外
    科病歷、急診醫囑單、出院病歷等資料所示，被告辛○○因
    此受有後枕部撕裂傷、右肩腫傷、左前臂及食指擦傷、右食
    指及小指擦傷、右臉擦傷等傷害結果，及上開三人互毆現場
    並無其他女性在場，且上開二位證人，與被告等人無任何利
    害關係，亦相互不認識，此亦為被告於偵審時所是認，再衡
    情證人甲○○、壬○○當無甘冒偽證罪責，羅織誣陷被告之
    動機及必要，是證人甲○○、王炳樹之證述與事實、經驗法
    則相符，應屬可採，是被告丙○○辯稱並無毆打辛○○，亦
    無說出「摃呼死」等語，實為掩飾之詞，殊無可信。因此，
    本件被告丙○○對被告庚○○傷害共同傷害被告辛○○之犯
    行有犯意之聯絡，亦有上開行為之分擔，其與被告庚○○共
    同傷害辛○○之事實，應堪認定。
二、綜上，本件被告辛○○於上揭時地確實有公然侮辱、傷害被
    告庚○○、丙○○之犯行，而被告庚○○、丙○○於上開揭
    時地確實有共同傷害被告辛○○之犯行，均事證明確，渠等
    上開犯行洵堪認定。
、被告三人行為後之本案刑法等相關法律變更、適用
一、按被告行為後，刑法及刑法施行法業於94年2月2日經總統以
    華總一義字第09400014901 號令修正公布，並於95年7 月1
    日施行（下稱新刑法，修正前刑法下稱舊刑法），參酌最高
    法院95年5 月23日刑事庭第8 次會議決議，新刑法第2 條第
    1 項之規定，係規範行為後法律變更所生新舊法律比較適用
    之準據法，於新刑法施行後，應適用新刑法第2 條第1 項之
    規定，為「從舊從輕」之比較。另於比較時應就罪刑有關之
    共犯、未遂犯、想像競合犯、牽連犯、連續犯、結合犯，以
    及累犯加重、自首減輕暨其他法定加減原因（如身分加減）
    與加減比例等一切情形，本於統一性及整體性原則，綜其全
    部罪刑之結果而為比較。本院審酌：(一)易科罰金部分：被告
    行為後，罰金罰鍰提高標準條例第2 條業已刪除，而刑法第
    41條第1 項前段關於易科罰金之折算標準已由舊法之銀元10
    0 元、200 元、300 元修正為新臺幣1,000 元、2,000 元、
    3, 000元，因屬科刑規範事項之變更，其折算標準為裁判時
    所應諭知，自有就新舊法規定比較之必要，經比較新舊法結
    果，以被告行為時之舊法較為有利於被告。(二)罰金刑部分：
    被告行為後，刑法第33條第5 款業已修正施行，修正後刑法
    第33條第5 款規定「罰金：新臺幣1,000 元以上，以百元計
    算之。」，與修正前刑法第33條第5 款規定「罰金：1 元以
    上。」不同。比較新舊法結果，以舊法較有利於行為人。(三)
    想像競合犯、共同正犯部分：僅係文字修正而非刑罰法律修
    正，此對被告而言並無有利或不利之情形，自不生新舊法比
    較之問題。(四)95年7 月1 日修正施行之新刑法，刪除第56條
    關於連續犯之規定，而被告於舊法時期基於概括犯意所為數
    次公然侮辱犯行，如依修正前之連續犯規定論以一罪，僅得
    加重其刑至二分之一，倘依新法則均應數罪分別論斷而併罰
    ，其刑度較依連續犯規定論以一罪之結果為重，是以舊法對
    被告較為有利。(五)被告行為後，業已增訂刑法施行法第1 條
    之1 ，並規定：「中華民國94年1 月7 日刑法修正施行後，
    刑法分則編所定罰金之貨幣單位為新臺幣。94年1 月7 日刑
    法修正時，刑法分則編未修正之條文定有罰金者，自94年1
    月7 日刑法修正施行後，就其所定數額提高為30倍。但72年
    6 月26日至94年1 月7 日新增或修正之條文，就其所定數額
    提高為3 倍」。是就現行刑法中，有關於罰金刑處罰之規定
    已有修正，惟經比較增訂之刑法施行法第1 條之1 與被告行
    為時之罰金罰鍰提高標準條例第1 條前段、現行法規所定貨
    幣單位折算新台幣條例第2 條結果，二者規定適用之結果並
    無不同。逕行適用刑法第施行法第1條之1規定。
二、核被告辛○○對被害人庚○○、丙○○所為，係犯刑法第30
    9 條第1 項之公然侮辱罪及第277 條第1 項之普通傷害罪；
    被告庚○○、丙○○對被害人辛○○所為，均係犯刑法第27
    7 條第1 項之普通傷害罪。又被告庚○○與丙○○間就上開
    傷害犯行，有犯意聯絡及行為分擔，應論以共同正犯。另被
    告辛○○分別以公然侮辱及傷害之一行為，同時分別侵害告
    訴人庚○○、丙○○之名譽及身體法益，依刑法第55條之規
    定，應從一重處斷。又被告辛○○先後多次公然侮辱庚○○
    、丙○○之犯行，時間緊接，犯罪構成要件相同，顯均係基
    於概括犯意反覆為之，應依刑法修正前第56條連續犯規定，
    論以一公然侮辱罪，並加重其刑。被告辛○○所犯連續公然
    侮辱罪、普通傷害罪二罪間，犯意各別，行為互殊，應予分
    論併罰。
肆、原審以被告三人論罪科刑，固非無見，惟原審疏未論及本
    件被告丙○○於住宅屋內聽到屋外吵雜聲，遂徒步走出屋外
    ，於同日17時38分06秒佇立自宅門口前，目視庚○○與辛○○對峙叫囂，被告庚○○於同日17時38分07秒，手持長竹
    竿趨走向辛○○佇立處，此時丙○○亦趨走向辛○○佇立處
    ，迨於同日17時38 分10 秒至17時39分0 秒，辛○○持木棒
    及庚○○持竹竿相互拉扯、扭打，丙○○見狀後竟未加勸阻
    或報警處理，而基於與庚○○共同傷害辛○○之犯意，除在
    旁以「打呼死」、「摃呼死」、「打死他」（台語）助勢外
    ，更加入庚○○持木棒與辛○○之持木棒扭打，三人便在上
    開住宅門口前方道路中間互相扭打、推擠至路旁全部倒地，
    鄰居己○○、丁○○及其配偶於自宅屋內到屋外吵雜聲，
    均徒步走出屋外，己○○於同日17時39分01秒至06秒先抵達
    上開三人扭打現場，丁○○及其配偶於同日17時39分13秒至
    18秒亦抵達上開三人扭打現場，並將上開互相扭打之三人拉
    開、扶起，而丁○○之配偶並拾起上開扭打掉落地上竹竿、
    木棒棄置路旁，再經己○○、丁○○及其配偶勸架後，丙○○、庚○○、辛○○先後依序各自返家等情，容有未洽，且
    上訴人檢察官對被告三人未能敦親睦鄰，和氣相處，互毆成
    傷，被告辛○○動輒以粗鄙之語句辱罵人，造成鄰居之困擾
    ，認原審量刑太輕，以被告三人不利益部分提起上訴，亦非
    全無理由，爰由本院將原判決全部予以撤銷，另為適法之判
    決。至於上訴人即被告辛○○就其未曾傷害被告庚○○、丙○○部分提起上訴，為無理由，併此敘明。
伍、玆審酌被告辛○○因與被告庚○○、丙○○素有嫌隙，致未
    能循理性處理鄰里間之紛爭，即遽以激烈手段反擊致生傷害
    結果，其自制能力與法紀觀念均有待加強，且被告辛○○就
    傷害被告庚○○、丙○○部分及被告丙○○就傷害被告辛○○部分，渠二人於偵查、原審及本院審判中，始終飾詞否認
    而未坦然認錯，尚難認其渠二人業已誠心反省悔悟，且被告
    庚○○亦袒護其配偶即被告丙○○未能即時坦認上開傷害犯
    行，且渠等三人不知守望相助、敦親睦鄰，及被告辛○○有
    連續5 年時間對被告丙○○、庚○○辱罵難聽的話，而被告
    丙○○、庚○○均未與其計較，是本件起因源自被告辛○○
    之犯行情節尤重，而被告庚○○、丙○○一時氣憤共同毆打
    被告辛○○，致其受有上開傷害結果嚴重，亦有可議，及參
    酌被告三人均無前科紀錄，有臺灣高等法院被告前案紀錄表
    3 件在卷可稽，素行尚稱良好等一切情狀，分別量處如主文
    所示之刑，並均依前揭說明，依被告行為時修正前刑法第41
    條第1 項前段、廢止前罰金罰鍰提高標準條例第2 條之規定
    ，諭知易科罰金之折算標準，被告辛○○部分並依刑法第51
    條第6 款定應執行刑及諭知易科罰金之折算標準，以示懲儆
    。
據上論斷，應依刑事訴訟法第455 條之1 第1 項、第3 項、第36
9 條第1 項前段、第364 條、第299 條第1 項前段，刑法第2 條
第1 項、第309 條第1 項、第277 條第1 項、第55條、第51條第
6 款，修正前刑法第56條、第41條第1 項前段，刑法施行法第1
條之1 ，罰金罰鍰提高標準條例第1 條前段、廢止前罰金罰鍰提
高標準條例第2 條，判決如主文。
本案經檢察官乙○○到庭執行職務。
中    華    民    國    95    年      12    月    29  日
                  刑事第三庭審判長法  官  田平安
                                  法  官  郭瓊徽
                                  法  官  施添寶
中    華    民    國    95    年    12    月    29    日
以上正本證明與原本無異。
不得上訴。
                                  書記官  陳威志
附錄本案論罪科刑法條全文
中華民國刑法第277 條
傷害人之身體或健康者，處3 年以下有期徒刑、拘役或1 千元以
下罰金。
犯前項之罪因而致人於死者，處無期徒刑或7 年以上有期徒刑；
致重傷者，處3 年以上10年以下有期徒刑。


司法院資訊處製作；財團法人民間司法改革基金會備份。
